【裁判字號】    99,簡,107
【裁判日期】    990816
【裁判案由】    土地增值稅
【裁判全文】
臺中高等行政法院判決
                                       99年度簡字第107號
原      告  甲○○
被      告  苗栗縣政府稅務局
代  表  人  乙○○
訴訟代理人  丙○○
            丁○○
上列當事人間因土地增值稅事件，原告不服苗栗縣政府中華民國
99年5月7日98年苗府訴字第54號訴願決定，提起行政訴訟。本院
判決如下︰
    主  文
原告之訴駁回。
訴訟費用由原告負擔。
    事實及理由
一、程序事項：本件被告之代表人於原告起訴後，由張正雄變更
    為乙○○，並經變更後之代表人乙○○聲明承受訴訟，核無
    不合，應予准許，合先敘明。
二、事實概要：緣原告原所有坐落苗栗縣苑裡鎮○○段1093地號
    土地（下稱系爭土地），面積1,333平方公尺，經臺灣新竹
    地方法院（以下簡稱新竹地院）於民國（下同）79年4月26
    日執行拍賣（78年度民執倚字第3596號強制執行事件），由
    訴外人彭南洲拍定。被告按一般用地稅率核定土地增值稅計
    新臺幣（下同）205,552元，由新竹地院於79年9月10日代為
    扣繳完納。原告於90年1月30日委由代理人劉永權向被告申
    請就系爭土地被扣繳之土地增值稅，改依行為時農業發展條
    例第27條之規定，免徵土地增值稅，並退還溢繳之稅款，經
    被告函請新竹地院提供拍賣之土地登記簿謄本及主管機關核
    發之農地承受人自耕能力證明書影本，經新竹地院以90年新
    院錦執舜3569號字第3569號函復，案已於87年10月30日銷燬
    ，無從提供卷內之資料，被告復向苗栗縣通霄地政事務所函
    請影印原登記申請書及其附件，經該所以90年8月28日（90
    ）通地一字第4842號函復被告稱，按土地登記規則第25條規
    定：「申請影印登記申請書及其附件者，以原登記申請人或
    其繼承人為限」，貴處所請與上開規定不符恕難照辦等語。
    被告乃以90年8月31日（90）苗稅財字第90225949號函復原
    告代理人劉永權略稱案經苗栗縣通霄地政事務所以90年8月
    28日（90）通地一字第4842號函復本處所請與上開規定不符
    恕難照辦，檢還全案，請補正拍賣之土地登記簿謄本及主管
    機關核發之農地承受人自耕能力證明書影本後，另案提出申
    請等語。原告對被告上開處分未表示不服提起行政救濟。迨
    98年11月18日原告復委任劉永權檢附土地登記簿謄本，主張
    系爭土地係屬特定農業區農牧用地，移轉與自行耕作之農民
    ，依行為時農業發展條例第27條規定，免徵土地增值稅，請
    依職權作成免徵土地增值稅之行政處分云云。經被告以買賣
    雙方當事人均未依法檢附相關證明文件供核，無從審酌系爭
    土地是否符合農地免徵之要件，核無修正後稅捐稽徵法第28
    條第2項規定之適用，於98年12月3日以苗稅土字第09820455
    91號函否准所請，原告不服，向苗栗縣政府提起訴願遭駁回
    ，遂提起本件行政訴訟。
三、本件原告主張：原告未於本院調查期日到場，據其起訴狀及
    辯論意旨狀陳稱：
    (一)依稅捐稽徵法第28條第1項規定，若屬納稅義務人「本人
      」之錯誤而溢繳稅額者，得在繳納日起算5年以內請求退
      還；但若屬稽徵機關之錯誤或可歸責於稽徵機關致納稅義
      務人溢繳稅額者，其退稅款不以5年以內為限，5年以外之
      稅款亦得退還之，為同條第2項所明定；至稽徵機關自己
      知有錯誤依職權辦理退稅之2年期間，依第4項及第5項之
      規定，均自新修正稅捐稽徵法第28條公布實施時起算。本
      件系爭土地係由新竹地院執行拍賣，並由被告依土地稅法
      第33條依職權計課土地增值稅並函請執行法院代為扣繳，
      不可能發生納稅義務人「自行」適用法令錯誤或計算錯誤
      溢之情事，即無5年時效規定之適用，故本件應無稅捐稽
      徵法第28條第1項之適用，被告以5年時效作為拒絕之基礎
      ，用法有誤。系爭土地依法免徵田賦，移轉與檢附自耕能
      力證明書之農民彭南洲繼續耕作，符合農業用地作農業使
      用要件，被告於系爭土地移轉時依一般稅率請執行法院代
      扣繳土地增值稅，係未正確適用行為時農業發展條例第27
      條、行為時土地稅法第39條之2規定，致原告溢繳稅額，
      原告為自己利益，得申請被告履行退還原告所溢繳稅額之
      義務。被告否准所請，然原處分並無法令之引述與必要之
      解釋（即依租稅法律明文主義，免稅程序為租稅明文範圍
      ，因何有土地稅法施行細則規定之適用？）、對案件事實
      之認定（即有時效完成之論斷，時效究於何時起算？）、
      案件事實涵攝於法令構成要件之判斷（即本件為法拍案件
      因何有「申報土地移轉案件」規定之適用？）、法律效果
      斟酌之依據（即非納稅義務人所繳納之稅款，因何應歸諸
      納稅義務人之錯誤？）等記載，率爾為「未便同意辦理」
      之處分，不知所云，違反行政程序法第5條規定之明確性
      原則，亦違反同法第96條第1項規定對行政處分記載事項
      之要求，足見被告所為行政處分違背法令，應予撤銷。
    (二)次按「農業用地依法作農業使用期間，移轉與自行耕作之
      農民繼續耕作者，免徵土地增值稅。」行為時土地稅法第
      39條之2定有明文。改制前最高行政法院80年6月份庭長評
      事聯席會議闡釋行為時農業發展條例第27條「依農業發展
      條例第27條之規定，合於該條所定免稅要件者，當然發生
      免稅效果，本無待人民之申請。」財政部90年8月13日台
      財稅字第0900455007號函釋意旨：「又依土地稅法第39條
      之2第1項規定，農業用地移轉符合不課徵土地增值稅要件
      者，尚應由移轉土地之權利人或義務人提出申請，與修法
      前同條項所定當然適用免徵土地增值稅規定有別，併予敘
      明。」故符合土地稅法第39條之2規定農地農用由自耕農
      買受者，當然適用免徵土地增值稅之規定，不待人民之申
      請，稽徵機關應依職權作成免徵土地增值稅之行政處分，
      並依職權辦理退稅，被告主張符合免稅要件之農地，要經
      申請稽徵機關始得核免，為誤解法令。被告不查，竟依土
      地稅法第33條規定，依一般稅率計課，顯適用法令有錯誤
      ，致納稅義務人之原告溢繳稅額，顯有可歸責之原因，依
      稅捐稽徵法第28條第2項規定，於履行公法義務程序，已
      無時效消滅規定之適用。況國家行使統治權，依公務員服
      務法第1條規定課予公務員作為之義務，參照最高行政法
      院41年判字第17號判例：「按法律有明文規定或上級官署
      依法已以命令指示之事項，下級官署自無運用行政職權另
      事裁量之餘地。否則因裁量之結果牴觸法令，即不得不謂
      為違法之行政處分。其因而損害人民之權利者，固不問其
      所損害之程度如何，一經依法提起行政訴訟，即難予以維
      持。」本件被告依上開規定對可得特定之人所負作為義務
      已無不作為之裁量餘地，猶因故意或過失怠於執行職務，
      參照財政部93年12月14日台財稅字第0930456294號函釋：
      法院拍賣之土地經核課增值稅後申請適用減免致有應退之
      稅款應交執行法院重行分配。原告因被告依法行政可得之
      法益落空，自屬受有損害，原告依行政訴訟法第5條請求
      被告依法履行公法上義務，作成免稅、退稅行政處分，應
      屬適法。
    (三)若符合行為時農業發展條例第27條規定之農地，稽徵機關
      疏未作成免稅之處分者，當事人當得依行政程序法第34條
      規定申請稽徵機關為適法之行政處分，此項申請，參照同
      法第35條立法理由：係指人民基於法規規定，為自己利益
      ，請求行政機關為許可、認可、或其授益之公法上意思表
      示，而核准免徵土地增值稅之處分，乃對人民之授益處分
      ，足見行政程序法第34條賦予人民有權請求行政機關依法
      行政之權利，故被告不依原告之申請履行公法義務作成免
      稅之處分並退還稅款之行政處分，徒以「未盡協力義務，
      且逾5年時效」規定為拒絕之理由，係與上揭最高行政法
      院決議、財政部函釋及稅捐稽徵法第28條規定第2項規定
      不合，且已侵害原告因免稅後可得之分配利益及授益權。
      又依財政部98年2月10日台財稅字第09804505760號函釋略
      以：「納稅義務人就適用法令錯誤或計算錯誤所溢繳之稅
      款，自繳納之日起逾5年提出具體證明向稅捐稽徵機關申
      請退還者，稅捐稽徵機關應詳予查明係因納稅義務人自行
      適用法令錯誤或計算錯誤，或因稅捐稽徵機關適用法令錯
      誤、計算錯誤或其他可歸責於政府機關之錯誤致溢繳稅款
      後，依稅捐稽徵法第28條修正條文規定辦理，不得逕以已
      逾5年之退還稅款期限而拒絕受理。‧‧‧準此，於稅捐
      稽徵法第28條規定修正生效前，納稅義務人因稅捐稽徵機
      關適用法令錯誤、計算錯誤或其他可歸責於政府機關之錯
      誤，致溢繳稅款者，不論該案件是否經行政救濟確定，均
      有修正後第2項規定之適用。」依此函釋規定，被告受理
      原告之申請時，應自行先審核當為依一般稅率核課土地增
      值稅，是否有錯誤，不得逕以已逾5年時效駁回，本件被
      告逕以已逾5年時效駁回，違背上級機關命令，顯有不當
      ，依法應予撤銷。又系爭土地依法作農業使用，符合行為
      時農業發展條例第27條及土地稅法第39條之2規定，為兩
      造所不爭，當然發生免稅效果，不待人民之申請，故被告
      於執行法院通知核算土地增值稅時，不依法免徵土地增值
      稅，竟依一般稅率計課，致納稅義務人之原告溢繳稅額，
      自屬稅捐稽徵法第28條第2項可歸責於政府機關之錯誤，
      被告自依法律規定負有退還溢繳稅額之義務。
    (四)最高行政法院93年判字第1392號判例：「憲法之平等原則
      要求行政機關對於事物本質上相同之事件作相同處理，乃
      形成行政自我拘束，惟憲法之平等原則係指合法之平等，
      不包含違法之平等。故行政先例需屬合法者，乃行政自我
      拘束之前提要件，憲法之平等原則，並非賦予人民有要求
      行政機關重複錯誤之請求權。」因此，行政先例若屬合法
      者，應賦予人民有要求行政機關相同之事件作相同處理之
      請求權，實為實踐平等原則之核心所在。財政部82年6月1
      7日台財稅字第821488575號函釋：「法院拍賣之農地於事
      後申請免稅如符要件准予辦理。」並未限制債權人之申請
      權，亦未限制逾5年時效債權人不得申請稽徵機關依職權
      作成免稅、退稅之行政處分。甚至，財政部89年8月1日台
      財稅字第0890455206號函釋於個案核釋中明文：債權人‧
      ‧‧檢附「自耕能力證明書」申請，應准予免徵土地增值
      稅。」益見當事人得申請稽徵機關履行公法義務而無時效
      之限制。茲有債務人張遠成所有農地於83年8月17日被法
      院執行拍賣，張漢家以債權人之地位，91年6月4日申請被
      告履行免稅、退稅之公法義務，被告審核後，以91年7月2
      2日91苗稅財字第91221382號函准許之。此外，另有16件
      之稽徵機關本於財政部82年6月17日台財稅字第821488575
      號函釋、財政部89年8月1日台財稅字第0890455206號函釋
      之效力，作成相同之行政處分。本於憲法之平等原則要求
      ，原告以當事人之地位，請求被告作成相同之行政處分之
      權利，而無時效之限制。鉅被告竟以不得請求，且請求已
      逾時效作為駁回之基礎，顯有違憲法之平等原則要求，與
      行政行政法第6條規定不合，顯違背法令。
    (五)縱認本件適用行政程序法第131條消滅時效之規定，時效
      始日起算日，無論是民法或是公法，均屬一致，以「知有
      權利之發生」及「義務人之認識」，為請求權可行使時，
      被告應舉證證明原告於何時知悉得行使權利之事實負舉證
      責任，若不能舉證，應為被告不利益之決定。本件被告並
      未通知原告有權利得向被告申請，原告為自己利益申請被
      告履行公法義務退還溢繳稅額，因不知權利之發生，及無
      義務人之認識，不能行使權利，時效自不能起算，不發生
      已逾時效消滅之情事，被告有依稅捐稽徵法第28條第2項
      規定依職權辦理退還溢繳稅額之義務等情。並聲明求為判
      決：1.訴願決定及原處分關於被告否准退還原告所有於79
      年間經執行法院拍賣土地坐落苗栗縣苑裡鎮○○段1093地
      號農地1筆所溢繳土地增值稅部份均撤銷。2.被告應對於
      原告所有系爭土地作成退還所溢繳土地增值稅之行政處分
      ，並自拍定人代為繳納稅款之日起算，至填發收入退還書
      國庫支票之日止，按更正稅額，依代為繳納稅款之日郵政
      儲金業局之一年期定期存款利率，按日加計利息，將溢繳
      稅款退還法院重新分配等事項，作成決定。
四、被告則以：
    (一)原告原所有系爭土地，編定為特定農業區農牧用地，面積
      1,333平方公尺，經新竹地院於79年4月26日執行拍賣（78
      年度民執倚字第3596號強制執行事件），拍定人為彭南洲
      。被告依法按一般用地稅率核定土地增值稅20萬5,552元
      ，並經新竹地院代為扣繳完納在案。本件原告於98年11月
      17日以系爭土地屬行為時農業發展條例第27條所定之農業
      用地，於作農業使用期間移轉與自行耕作之農民，申請依
      行為時之土地稅法第39條之2規定免徵土地增值稅。惟查
      系爭土地自79年4月26日執行拍賣迄今，原告雖曾於90年1
      月3日，及於98年11月17日委託劉永權向被告申請免徵土
      地增值稅，惟均未依法檢附相關證明文件供核，被告無從
      審酌系爭土地是否符合農地免徵之要件，核無行為時之土
      地稅法第39條之2第1項規定之適用，遂以98年12月3日苗
      稅土字第0982045591號函否准所請，應屬適法。
    (二)原告雖主張：「依農業發展條例第27條之規定，合於該條
      所定免稅要件者。當然發生免稅效果，本無待人民之申請
      。‧‧‧故符合行為時土地稅法第39條之2第規定農地農
      用由自耕農買受者，當然適用免徵土地增值稅之規定，不
      待人民之申請，稽徵機關應依職權作成免徵土地增值稅之
      行政處分及依職權辦理退稅。」云云，然查，依行為時之
      土地稅法施行細則第58條規定及財政部73年7月30日台財
      稅第56686號函釋，移轉土地適用農地免稅需由申請人檢
      附證明文件於申報移轉現值時向稽徵機關申請，而經法院
      拍賣之農業用地，稽徵機關得先行依一般用地稅率核課土
      地增值稅函請法院代為扣繳後，再由當事人依土地稅法施
      行細則第58條規定，檢附證明文件申請核准後退還。故法
      院拍賣系爭土地適用行為時之土地稅法第39條之2第1項規
      定，仍需由申請人負協力義務檢附證明文件等供核，方得
      據以核定徵免。
    (三)原告又主張：「系爭土地符合行為時農業發展條例第27條
      規定，被告於執行法院通知核算土地增值稅時，不依法免
      徵土地增值稅，竟依一般稅率計課，致納稅義務人溢繳稅
      額，自屬稅捐稽徵法第28條第2項退稅之義務」云云。然
      查，「納稅義務人自行適用法令錯誤或計算錯誤溢繳之稅
      款，得自繳納之日起五年內提出具體證明，申請退還；屆
      期未申請者，不得再行申請。納稅義務人因稅捐稽徵機關
      適用法令錯誤、計算錯誤或其他可歸責於政府機關之錯誤
      ，致溢繳稅款者，稅捐稽徵機關應自知有錯誤原因之日起
      2年內查明退還，其退還之稅款不以5年內溢繳者為限。」
      為98年年1月21日修正稅捐稽徵法第28條第1、2項所規定
      。系爭土地買賣雙方均未檢附符合減徵土地增值稅之有關
      文件，被告按一般稅率核算土地增值稅，並未有適用法令
      錯誤或計算錯誤之情形，自無稅捐稽徵法第28條第2項稽
      徵機關錯誤無限期退稅之適用。
    (四)原告又主張：「行政先例若屬合法者，應賦予人民有要求
      行政機關相同之事件作相同處理之請求權，‧‧‧財政部
      82年6月17日台財稅第821488575號函釋法院拍賣之農地於
      事後申請免稅如符合要件准予辦理。並未限制債權人之申
      請權，亦未限制逾5年時效債權人不得申請稽徵機關依職
      權作成免稅、退稅之行政處分。‧‧‧益見當事人得申請
      稽徵機關履行公法義務而無時效之限制。茲有債務人張遠
      成所有農地於民國83年8月17日被法院執行拍賣，張漢家
      以債權人之地位，91年6月4日申請被告履行免稅、退稅之
      公法義務，被告審核後，以91年7月22日91苗稅財字第912
      21382號函准許之，‧‧‧」云云。本件原告委託劉永權
      於90年1月30日及98年11月17日，向被告申請免徵土地增
      值稅，被告均予受理，惟原告均未依法檢附相關證明文件
      供核，致無從審酌系爭土地是否符合農地免徵之要件，核
      無行為時之土地稅法第39條之2第1項規定之適用。另被告
      前於91年7月22日91苗稅財字第91221382號函准許張遠成
      原所有農地83年8月17日被法院執行拍賣，債權人逾5年申
      請之免稅退稅請求案。經調卷查證，該案符合農地免徵之
      要件，與本件案情不同，不宜比附援用。
    (五)原告又主張：「依財政部90年8月13日台財稅財字第09004
      55007號函釋，已規定不須申請而當然發生免稅效果，人
      民自不負協力義務。」云云，經查財政部90年8月13日台
      財稅財字第0900455007號函，係針對89年1月修正後之土
      地稅法第39條之2第1項規定，有關法拍農地不課徵土地增
      值稅不得由債權人代為申請所頒布之解釋函令，非為「規
      定不須申請而當然發生免稅效果，人民自不負協力義務。
      」，原告所訴，核無足採等語，資為抗辯。並聲明求為判
      決駁回原告之訴。
五、兩造之爭點為原告原所有系爭土地，於79年4月26日經法院
    拍定，被告按一般用地稅率核定土地增值稅計，並經執行法
    院代為扣繳，原告曾於90年1月30日向被告申請就系爭土地
    被扣繳之土地增值稅，改依行為時農業發展條例第27條之規
    定，免徵土地增值稅，並退還溢繳之稅款，經被告函復否准
    ，原告未曾提起行政救濟而確定，原告得否至98年11月18日
    申請被告依職權作成免徵土地增值稅之行政處分？經查：
    (一)按「訴願之提起，應自行政處分達到或公告期滿之次日起
      30日內為之。」次按「行政處分於法定救濟期間經過後，
      具有下列各款情形之一者，相對人或利害關係人得向行政
      機關申請撤銷、廢止或變更之。但相對人或利害關係人因
      重大過失而未能在行政程序或救濟程序中主張其事由者，
      不在此限。一具有持續效力之行政處分所依據之事實事後
      發生有利於相對人或利害關係人之變更者。二發生新事實
      或發現新證據者，但以如經斟酌可受較有利益之處分者為
      限。三其他具有相當於行政訴訟法所定再審事由且足以影
      響行政處分者。前項申請，應自法定救濟期間經過後3個
      月內為之；其事由發生在後或知悉在後者，自發生或知悉
      時起算，但自法定救濟期間經過後已逾五年者，不得申請
      。」訴願法第14條及行政程序法第128條分別定有明文。
    (二)本件原告所有系爭土地，經新竹地院於79年4月26日實施
      強制執行拍定。被告按一般用地稅率核定土地增值稅計新
      臺幣（下同）205,552元，由新竹地院於79年9月10日代為
      扣繳完納。原告於90年1月30日委由代理人劉永權向被告
      申請就系爭土地被扣繳之土地增值稅，改依行為時農業發
      展條例第27條之規定，免徵土地增值稅，並退還溢繳之稅
      款，經被告函請新竹地院提供拍賣之土地登記簿謄本及主
      管機關核發之農地承受人自耕能力證明書影本，經新竹地
      院以90年新院錦執舜3569號字第3569號函復，案已於87年
      10 月30日銷燬，無從提供卷內之資料，被告復向苗栗縣
      通霄地政事務所函請影印原登記申請書及其附件，經該所
      以90年8月28日（90）通地一字第4842號函復被告稱，按
      土地登記規則第25條規定：「申請影印登記申請書及其附
      件者，以原登記申請人或其繼承人為限」，貴處所請與上
      開規定不符恕難照辦等語。被告乃以90年8月31日（90）
      苗稅財字第90225949號函復原告代理人劉永權略稱案經苗
      栗縣通霄地政事務所以90年8月28日（90）通地一字第484
      2號函復本處所請與上開規定不符恕難照辦，檢還全案，
      請補正拍賣之土地登記簿謄本及主管機關核發之農地承受
      人自耕能力證明書影本後，另案提出申請等語。原告對被
      告上開處分未表示不服提起行政救濟。迨98年11月18日原
      告復委任劉永權檢附土地登記簿謄本，主張系爭土地係屬
      特定農業區農牧用地，移轉與自行耕作之農民，依行為時
      農業發展條例第27條規定，免徵土地增值稅，請依職權作
      成免徵土地增值稅之行政處分云云。經被告以買賣雙方當
      事人均未依法檢附相關證明文件供核，無從審酌系爭土地
      是否符合農地免徵之要件，核無修正後稅捐稽徵法第28條
      第2項規定之適用，於98年12月3日以苗稅土字第09820455
      91號函否准所請，凡此有被告提出由原告代理人劉永權90
      年1月30日向被告提出之申請書影本、被告90年2月7日（
      90）苗稅財字第90202940號函影本、新竹地院90年4月23
      日新院錦執舜3569號字第3569號函影本、苗栗縣通霄地政
      事務所90年8月28日（90）通地一字第4842號函影本、被
      告90年8月31日（90）苗稅財字第90225949號函影本附原
      處分卷可稽，且被告提出上開答辯後，原告於99年7月2日
      提出意旨狀，對上開事實未曾爭執，堪信被告上開主張為
      真實，足徵原告對被告90年8月31日以（90）苗稅財字第9
      0225949號函所為否准之處分，未曾提起行政救濟而告確
      定。原告對行政處分於法定救濟期間經過後，雖得向行政
      機關申請撤銷、廢止或變更之，惟依行政程序法第128條
      第2項規定，其申請應自法定救濟期間經過後3個月內為之
      ；其事由發生在後或知悉在後者，自發生或知悉時起算，
      但自法定救濟期間經過後已逾五年者，不得申請。本件原
      告於90年8月31日（90）苗稅財字第90225949號函駁回其
      申請之處分，延至98年11月18日復委任劉永權檢附土地登
      記簿謄本，主張系爭土地係屬特定農業區農牧用地，移轉
      與自行耕作之農民，依行為時農業發展條例第27條規定，
      免徵土地增值稅，請依職權作成免徵土地增值稅之行政處
      分云云，未曾主張渠係依行政程序法第128條之規定，申
      請被告撤銷、變更或廢止原處分，且其申請亦已逾同條第
      2項所定之5年之期限，原告雖係請求被告依職權作成免徵
      土地增值稅之處分，惟被告否准其申請，依原告之申請而
      為駁回之處分，財政部訴願決定，亦係依原告提起之訴願
      ，予以駁回，自仍受行政程序法第128條第2項規定之限制
      。本件原處分及訴願駁回原告申請之理由雖不相同，惟其
      結果尚無二致，尚無予以撤銷之必要。至於原告請求判命
      被告應對於原告所有系爭土地作成退還所溢繳土地增值稅
      之行政處分，並自拍定人代為繳納稅款之日起算，至填發
      收入退還書國庫支票之日止，按更正稅額，依代為繳納稅
      款之日郵政儲金業局之一年期定期存款利率，按日加計利
      息，將溢繳稅款退還法院重新分配等事項，作成決定乙節
      。經查本件既屬已經駁回確定之案件，且已逾行政程序法
      第128條第2項定申請原處分機關程序再開之期限，則本院
      自不得命被告另為作成退還稅款及利息之判決，原告此部
      分之訴亦屬無理由，均應予以駁回。本件係屬簡易案件，
      爰不經言詞辯論，逕以判決駁回。
據上論結，本件原告之訴為無理由，依行政訴訟法第233條第1項
、第236條、第195條第1項後段、第98條第1項前段，判決如主文
。
中    華    民    國    99    年     8    月    16    日
                  臺中高等行政法院第三庭
                              法  官  林  金  本
以上正本證明與原本無異。
如不服本判決，應於判決送達後20日內，以本訴訟事件所涉及之
法律見解具有原則性者，始得向本院提出上訴狀並表明上訴理由
，經最高行政法院許可，否則不得上訴；如於本判決宣示後送達
前提起上訴者，應於判決送達後20日內補提上訴理由書（均應依
對造人數提出繕本）。
中    華    民    國    99    年     8    月    16    日
                              書記官  莊  啟  明

司法院資訊處製作；財團法人民間司法改革基金會備份。
